臺灣板橋地方法院刑事判決　　　　　100年度交簡上字第151號
上　訴　人
即　被　告　許春評
上列上訴人即被告因過失傷害等案件，不服本院99年度交簡字第
4969號，民國100 年5 月16日第一審刑事簡易判決（聲請簡易判
決處刑案號：99年度偵字第18957 號），提起上訴，本院管轄之
第二審合議庭判決如下：
    主  文
上訴駁回。
許春評緩刑貳年。
    事實及理由
一、本案經本院審理結果，認原審以被告許春評所為，係犯刑法
    第284 條第2 項後段之業務過失傷害致人重傷罪，判處有期
    徒刑5 月，如易科罰金，以新臺幣1,000 元折算1 日，認事
    用法及量刑均無不當，應予維持。除理由欄關於「臺北縣榮
    民總醫院」、「臺北縣政府海山分局……調查報告表」、「
    新北鑑字第1000000900號鑑定意見書」之記載，係「臺北榮
    民總醫院」、「臺北縣政府警察局海山分局……調查報告表
    」、「新北車鑑字第1000000900號函暨所附新北車鑑字第99
    1817號鑑定意見書」之誤繕，應予更正外，餘均引用附件原
    審判決書記載之事實、證據及理由。
二、被告上訴意旨略以：被告對原審所指業務過失傷害致人重傷
    犯行認罪，但車禍所以發生，主要是黃育政酒醉騎乘機車所
    致，且被告一直有意願與黃育政和解，僅是條件尚有差距等
    語。經查，被告對於原審認定之犯罪事實自始表示認罪，未
    為爭執。而黃育政酒醉騎乘機車之犯行，業經原審判處「罰
    金新臺幣玖萬元，如易服勞役，以新臺幣壹仟元折算壹日」
    確定，並於判決書理由欄明確交代黃育政就車禍之發生與有
    過失，即「被告黃育政飲用酒類後，已達注意能力及反應能
    力減退，致不能安全駕駛動力交通工具之程度，且疏未注意
    車前狀況，隨時採取必要之安全措施，於本件事故之發生亦
    與有過失，同為本件車禍之肇事原因」，且考量被告「肇致
    本件車禍之過失程度」及刑法第57條各款所列情狀後，在法
    定刑內科處被告適當之刑，黃育政酒醉騎乘機車所應負過失
    責任，於量刑時顯經斟酌在內，未見有何違法或裁量失平之
    處。原審判決既無不當或違法，被告以前詞提起上訴，為無
    理由，應予駁回。然被告嗣已與告訴人即被害人黃育政達成
    民事和解，黃育政並表達同意給予被告緩刑之意，有本院板
    橋簡易庭100 年度司板調字第163 號調解筆錄及本院電話紀
    錄表存卷可參，衡酌被告前未曾受有期徒刑以上刑之宣告，
    有臺灣高等法院被告前案紀錄表附卷可憑，被告因一時失慮
    ，致罹刑章，事後則坦承犯行，表達悔意，本院認其經此偵
    審程序，當知所警惕，信無再犯之虞，宣告之刑以暫不執行
    為適當，併予宣告緩刑2 年，以啟自新。
據上論斷，應依刑事訴訟法第455 條之1 第1 項、第3 項、第36
8 條、第373 條，刑法第74條第1 項第1 款，判決如主文。
本案經檢察官張世聰到庭執行職務。
中    華    民    國   100    年    8     月    31    日
                  交通法庭  審判長法  官  許炎灶
                                  法  官  廖怡貞
                                  法  官  吳佳穎
以上正本證明與原本無異。
不得上訴。
                                  書記官  周百川
中    華    民    國   100    年    8     月    31    日
附錄本案論罪科刑法條：刑法第284 條第2 項後段。
中華民國刑法第284 條（過失傷害罪）
因過失傷害人者，處6 月以下有期徒刑、拘役或5 百元以下罰金
，致重傷者，處1 年以下有期徒刑、拘役或5 百元以下罰金。
從事業務之人，因業務上之過失傷害人者，處1 年以下有期徒刑
、拘役或1 千元以下罰金，致重傷者，處3 年以下有期徒刑、拘
役或2 千元以下罰金。